臺灣板橋地方法院刑事判決　　　　　　 100年度易字第3030號
公　訴　人　臺灣板橋地方法院檢察署檢察官
被　　　告　周國榮
上列被告因竊盜案件，經檢察官提起公訴（100 年度偵字第1369
9 號），本院依簡式審判程序判決如下：
    主  文
周國榮共同竊盜，累犯，處有期徒刑伍月，如易科罰金，以新臺
幣壹仟元折算壹日。
    事  實
一、周國榮前因偽造文書案件，經臺灣高雄地方法院以93年度訴
    字第60號判處有期徒刑6 月確定，已於民國98年3 月19日縮
    刑期滿執行完畢。仍不知悔改，與其同居女友臧桂英（通緝
    中）共同基於意圖為自己不法所有之犯意聯絡，於99年7 月
    4 日上午10時25分許，由周國榮駕駛車號ZKG-799 號輕型機
    車搭載臧桂英，至臺北縣中和區（現改制為新北市中和區，
    下同）員山路466 巷21弄13號賣金紙之店面附近，改由臧桂
    英駕駛上開機車，並負責在外接應，周國榮則下車徒步進入
    上址店面，趁店內之人疏於注意之際，竊取黃榮琮所有、掛
    在店內神明廳之佛像上之金牌4 面，得手後與臧桂英俱逃離
    現場，嗣由周國榮將竊得之金牌4 面持至臺北縣中和市某不
    知情之金飾店販賣，得款新臺幣（下同）1 萬3 、4 千元作
    為其與臧桂英共同生活開銷之用。嗣因黃榮琮得知遭竊，報
    警處理，經警循線追查，始悉上情。
二、案經黃榮琮訴由臺北縣政府警察局（現改制為新北市政府警
    察局）中和第二分局報請臺灣板橋地方法院檢察署檢察官偵
    查起訴。本院於準備程序進行中，被告就被訴事實為有罪之
    陳述，經告知簡式審判程序之旨，並聽取當事人之意見後，
    本院裁定進行簡式審判程序。
    理  由
一、訊據被告周國榮就伊於上揭時間、地點，有實行上揭竊盜犯
    行之事實已經坦承不諱，僅辯稱：本件竊盜係伊一人所為，
    伊女友臧桂英並不知情，更沒有參與云云。惟查：共犯臧桂
    英目前仍由臺灣板橋地方法院檢察署發布通緝中，尚未緝獲
    ，然依臧桂英前於100 年4 月26日警詢時所供：（問：99年
    7 月4 日10時25分在臺北縣中和市○○路466 巷21弄13號進
    入屋內竊取掛於神像上金牌4 面有無此事？有無共犯？）我
    有去到上述地址，但我沒有進去屋內，跟男朋友周國榮一同
    前往，是周國榮進入該址屋內竊取金牌。（問：你們如何分
    工，請詳述作案經過情形？）當時是周國榮騎ZKG-799 號輕
    型機車載我，到達臺北縣中和市○○路466 巷21弄13號附近
    後換我騎，周國榮就進入屋內行竊神像金牌，我騎機車在外
    面接應他。（問：行竊得手後如何變賣金牌？如何分贓？）
    是周國榮拿去賣的，賣多少錢我不知道，錢都是周國榮拿去
    作為共同生活上的開銷。（問：周國榮與妳行竊得手後如何
    逃逸現場？）由周國榮騎乘機車載我離開現場等語（見偵卷
    第8 、9 頁）。核與被告周國榮最初警詢時所供：是我提議
    行竊的，一開始我騎車至上述地點，我下車後由臧桂英騎車
    ，我入內行竊，得手後再由我騎車載臧桂英離去…因為我們
    共同住在一起需要生活費供租房子、三餐費用等平日開銷都
    是由我負責支付，所以我沒分給她等語相符（見偵卷第4 、
    5 頁）。此外並有告訴人黃榮琮於警詢時之指訴、證人即車
    號ZKG-799 號輕型機車之登記車主蔡伯祥於警詢時之證述，
    及現場監視錄影翻拍照片10幀附卷可稽，足認被告當時係與
    共犯臧桂英共同實行犯罪無訛。被告嗣後翻異前詞，改謂伊
    女友臧桂英並不知情，更沒有參與云云，洵屬迴護臧桂英之
    詞，不足採信。綜上所述，本案事證已臻明確，被告犯行堪
    予認定，應依法論科。
二、核被告所為，係犯刑法第320 條第1 項之竊盜罪。就上揭犯
    行，被告與臧桂英有犯意聯絡及行為分擔，為共同正犯。又
    被告前因偽造文書案件，經臺灣高雄地方法院以93年度訴字
    第60號判處有期徒刑6 月確定，已於98年3 月19日縮刑期滿
    執行完畢乙節，有臺灣高等法院被告前案紀錄表可考，其於
    有期徒刑執行完畢後5 年以內，故意再犯本件有期徒刑以上
    之罪，為累犯，應依刑法第47條第1 項規定加重其刑。爰審
    酌被告正值青壯，四肢健全，不思努力進取，竟夥同同居女
    友臧桂英，潛入店面行竊財物，毫不尊重他人財產安全，兼
    衡其犯罪之動機、目的、分工程度、所竊財物之價值、對於
    告訴人所生損害及犯罪後之態度等一切情狀，量處如主文所
    示之刑，並諭知如易科罰金之折算標準，以示懲儆。
據上論斷，應依刑事訴訟法第273 條之1 第1 項、第299 條第1
項前段，刑法第28條、第320 條第1 項、第47條第1 項、第41條
第1 項前段，刑法施行法第1 條之1 第1 項、第2 項前段，判決
如主文。
本案經檢察官曾揚嶺到庭執行職務。
中    華    民    國   100    年    10    月    21    日
                  刑事第十八庭  法  官  朱嘉川
以上正本證明與原本無異。
如不服本判決應於收受送達後10日內向本院提出上訴書狀，並應
敘述具體理由；其未敘述上訴理由者，應於上訴期間屆滿後20日
內向本院補提理由書（均須按他造當事人之人數附繕本）「切勿
逕送上級法院」。
中    華    民    國   100    年    10    月    21    日
                                書記官  蘇宥維
附錄本案論罪科刑法條全文：
修正前中華民國刑法第320 條：
意圖為自己或第三人不法之所有，而竊取他人之動產者，為竊盜
罪，處5 年以下有期徒刑、拘役或5 百元以下罰金。
意圖為自己或第三人不法之利益，而竊佔他人之不動產者，依前
項之規定處斷。
前二項之未遂犯罰之。